---
title: "KMeans para encontrar grupos de datos"
author: "Jared Salinas"
date: "22/1/2019"
output: html_document
---

## Encontrar numero de cluster usando KMEANS

--Basado en las distancias entre los puntos de los datos.
--Parecido a KNN
--No se usa para clasificar o predecir, más bien ayuda a poder saber como clasficar los datos.
--Es bueno saber algo de como se forman los grupos.



## Leyendo los datos
En este caso, se busca formar grupos de adolecentes
```{r}
sns<-read.csv("Data/snsdata.csv")
```

## Obteniendo info de los datos
```{r}
str(sns)
```

Ver si hay datos nulos
```{r}
table(sns$gender,useNA = "ifany")
```
Ver la información de edad
```{r}
summary(sns$age)#max age and min age are unreasonable for teenagers


```

Los valores minimos y maximos no corresponden a la de los adolecentes.


## Procesando los datos.

En orden de que los grupos queden bien, tenemos que arreglar la información incorrecta
haciendo asunciones basado en la información del data set.
Arreglar las edades, distribución de sexo y quitar valores nulos

```{r}
sns$female<-ifelse(sns$gender=="F" & !is.na(sns$gender),1,0)
sns$nogender<-ifelse(is.na(sns$gender),1,0)

table(sns$female)
table(sns$nogender)

###Data Preparation - Inputing missing values
sns$age<-ifelse(sns$age>=13&sns$age<20,sns$age,NA)
mean(sns$age, na.rm=TRUE)
#calcula la media de la edad por los valores de año
aggregate(data=sns,age~gradyear,mean,na.rm=TRUE)
#ave() regresa un vector con el grupo de medias repetidas, asi que el resultado
#es igual al vector original
ave_age<-ave(sns$age, sns$gradyear,FUN=function(x) mean(x,na.rm=TRUE))
ave_age
sns$age<-ifelse(is.na(sns$age),ave_age,sns$age)
summary(sns$age)
```

## Haciendo el modelo

```{r}
library(stats)
interests<-sns[5:40]
interests
#normalize the interest-lapply returns matrix, as.data.frame convert to dataframe
interests_xyz<-as.data.frame(lapply(interests,scale))
interests_xyz
set.seed(2345)
sns_clusters<-kmeans(interests_xyz,5)
```

## Estereotipos apriori

1. Cerebro.
2. Atleta.
3. Común, basico.
4. Princesa.
5. Criminal.

## Evualuando el modelo
tamaño de los cluster
```{r}
sns_clusters$size


```

Los centroides del cluster
```{r}
sns_clusters$centers


```

Viendo a cada uno de los adolecentes a que cluster pertenece
```{r}
sns_clusters$cluster

```

## Mejorando el modelo
```{r}
sns$cluster_id<-sns_clusters$cluster
###improving model performance

sns[1:5,c("cluster_id","gender","age","friends")]

aggregate(data=sns,age~cluster_id,mean)
aggregate(data=sns,female~cluster_id,mean)

aggregate(data=sns,friends~cluster_id,mean)
```
Podemos ver estadisticas demograficas de cada cluster
